臺灣桃園地方法院刑事判決　　　　　　　 96年度易字第751號
公　訴　人　台灣桃園地方法院檢察署檢察官
被　　　告　乙○○
　　　　　　　　　（現另案在台灣臺東監獄武陵分監執行中）
上列被告因竊盜案件，經檢察官提起公訴（96年度偵字第5260號
、96年度偵字第6909號），本院裁定改依簡式審判程序，茲判決
如下：
    主  文
乙○○踰越安全設備、於夜間侵入住宅竊盜，處有期徒刑捌月。
又竊盜，處有期徒刑陸月。應執行有期徒刑壹年貳月。
    事  實
一、乙○○前曾於民國91年間因違反毒品危害防制條例案件，經
    本院以91年度易字第1916號判決判處有期徒刑1 年確定；同
    年間因贓物案件，經本院以92年度簡字第342 號判決判處有
    期徒刑4 月確定；上開2 罪經本院94年度聲字第812 號裁定
    定應執行有期徒刑1 年3 月；於92年年間因違反毒品危害防
    制條例案件，經本院以92年度桃簡字第1565號判決判處有期
    徒刑3 月確定；同年間因違反毒品危害防制條例案件，經本
    院以93年度訴字第511 號判決判處有期徒刑1 年2 月確定：
    於93年間因違反毒品危害防制條例案件，經本院以93年度桃
    簡字第655 號判決判處有期徒刑6 月確定；上開2 罪經本院
    94年度聲字第807 號裁定定應執行有期徒刑1 年7 月；上開
    各罪接續執行，於93年4 月15日入監執行，於95年1 月26日
    縮短刑期假釋出監（其後假釋經撤銷）；於95年間因違反毒
    品危害防制條例案件，經本院以95年度訴字第1998號判決判
    處有期徒刑9 月確定；於同年間再因竊盜案件，經本院以95
    年度桃簡字第2158號判決判處有期徒刑6 月確定；同年間再
    違反毒品危害防制條例案件，經本院以95年度桃簡字第1844
    號判決判處有期徒刑6 月確定；同年間復因違反毒品危害防
    制條例案件，經本院以95年度桃簡字第1845號判決判處有期
    徒刑6 月確定；上開各罪與上開假釋經撤銷後尚應執行之殘
    刑11月4 日接續執行，於96年2 月7 日入監，現仍在執行中
    （以上均不構成累犯）。
二、詎乙○○仍不知悔改：
  (一)於95年8 月25日凌晨2 時許之夜間，意圖為自己不法之所有
    ，由桃園縣龜山鄉○○街52號1 樓直接往上攀爬至該址3 樓
    魏明國住處外之陽台，其後由陽台踰越安全設備之窗戶侵入
    該址魏明國住宅內，在上址書房內徒手竊取魏明國所有之華
    碩牌、機型：A8JC之筆記型電腦1 台（價值約新台幣〈下
    同〉42,000元得手。
  (二)於95年10月23日上午10時許，見桃園縣龜山鄉○○村○○○
    路226 號1 樓大門未關，意圖為自己不法之所有，先侵入該
    屋內並搭乘電梯至上址2 樓，復見桃園縣龜山鄉○○村○○
    ○路226 號2 樓之1 甲○○住處門未關，侵入該住宅內（侵
    入住宅部分未據告訴），徒手竊取甲○○所有放置在該屋內
    之華碩牌行動電話1 支、DVD 音響1 台、金戒指1 只、寶石
    戒指1 只、統一禮券（價值3,800 元）及遠東百貨禮券（價
    值1,000元)得手。
  (三)嗣為警據報後至上開2 處採得指紋後，經比對與乙○○指紋
    相符後循線查獲。
三、案經桃園縣政府警察局龜山分局報請台灣桃園地方法院檢察
    署檢察官偵查起訴。
    理  由
一、本件被告乙○○所犯係死刑、無期徒刑或最輕本刑為3 年以
    上有期徒刑以外之罪，其於準備程序中就被訴事實為有罪之
    陳述，經本院告知簡式審判程序之旨，並聽取當事人意見後
    ，經依刑事訴訟法第273 條之1 第1 項規定裁定進行簡式審
    判程序，合先敘明。
二、上揭犯罪事實，業據被告乙○○於本院審理時均坦承不諱：
  (一)就事實欄二、(一)部分：證人即被害人魏明國於警詢中就遭竊
    情節證述明確（見台灣桃園地方法院檢察署96年度偵字第69
    09號偵查卷第19頁），而警方在桃園縣龜山鄉○○街52 號3
    樓所採得指紋，經比對結果與乙○○左食指指紋相符，有卷
    附內政部警政署刑事警察局鑑驗書1 紙可稽（見台灣桃園地
    方法院檢察署96年度偵字第6909號偵查卷第14頁）。
  (二)就事實欄二、(二)部分：證人即被害人甲○○於警詢中就遭竊
    情節證述明確（見台灣桃園地方法院檢察署96年度偵字第52
    60號偵查卷第4 至5 頁），而警方在桃園縣龜山鄉○○村○
    ○○路226 號2 樓之1 所採得指紋，經比對結果與乙○○左
    拇指指紋相符，有卷附內政部警政署刑事警察局鑑驗書1 紙
    可佐（見臺灣桃園地方法院檢察署96年度偵字第5260號偵查
    卷第19頁）。
  (三)足見上揭事實，除被告不利於己自白外，並有上述補強證據
    足佐，堪認被告自白與事實相符，應可採為論罪科刑之依據
    。本件事證明確，被告犯行堪予認定，應依法論科。
三、按刑法第321 第1 項第2 款之「門扇」專指門戶而言，而所
    謂「其他安全設備」，指門扇牆垣以外，依通常觀念足認防
    盜之一切設備而言，如門鎖、窗戶等，最高法院著有45年台
    上字第1443號、55年台上字第547 號判例意旨可資參照。準
    此，為防盜另外裝設之鐵窗、窗戶、公寓式房屋分隔客廳與
    陽台間之落地鋁玻璃門，自屬「其他安全設備」。查魏明國
    上址住宅2 樓窗戶分隔內外，自具防盜作用，而屬安全設備
    。核被告就事實欄二、(一)所為，係犯刑法第321 條第1 項第
    1 款、第2 款之踰越安全設備、於夜間侵入住宅竊盜罪。又
    被告踰越安全設備竊盜，其侵入住宅，已結合於所犯加重竊
    盜之罪質中，本即無更行構成侵入住宅罪之理（最高法院27
    年上字第1887號判例意旨參照）。另被告踰越安全設備竊盜
    犯行，檢察官雖未起訴，然本院認此部分與前揭論罪科刑部
    分有實質上一罪之關係，為起訴效力所及，基於審判不可分
    原則，本院自應併予審究。核被告就事實欄二、(二)所為，係
    犯刑法第320 條第1 項之普通竊盜罪。被告上開踰越安全設
    備、於夜間侵入住宅竊盜犯行及普通竊盜犯行，犯意各別，
    應予分論併罰。至公訴人認被告前於92年間因違反毒品危害
    防制條例案件，經本院判處有期徒刑3 月確定，於94年4 月
    27日執行完畢，故本件構成累犯云云，惟按刑法第79條之1
    第1 項規定：「2 以上徒刑併執行者，第77條所定最低應執
    行之期間，合併計算之。」同條第3 項規定：「依第1 項規
    定合併計算執行期間而假釋者，前條第1 項規定之期間，亦
    合併計算之。」則在併合執行之情形，經許其假釋出獄者，
    其報請許可假釋所須最低應執行之期間，既合併計算；且假
    釋期間（即殘刑期間），亦合併計算之，其期間即無從區分
    。從而，不論假釋出獄前所執行之期間是否已逾其中任1 罪
    之刑期，亦不論嗣後其假釋有無被撤銷，在假釋期間內，均
    應認為尚未執行完畢。其於執行逾其中任1 罪之刑期後5 年
    內之假釋期間，再犯有期徒刑以上之罪者，不應論以累犯（
    最高法院88年第4 次刑事庭會議決議參照）。查被告於91年
    間因違反毒品危害防制條例案件，經本院以91年度易字第19
    16號判決判處有期徒刑1 年確定；同年間因贓物案件，經本
    院以92年度簡字第342 號判決判處有期徒刑4 月確定；上開
    2 罪經本院94年度聲字第812 號裁定定應執行有期徒刑1 年
    3 月；於92年年間因違反毒品危害防制條例案件，經本院以
    92年度桃簡字第1565號判決判處有期徒刑3 月確定；同年間
    因違反毒品危害防制條例案件，經本院以93年度訴字第511
    號判決判處有期徒刑1 年2 月確定：於93年間因違反毒品危
    害防制條例案件，經本院以93年度桃簡字第655 號判決判處
    有期徒刑6 月確定；上開2 罪經本院94年度聲字第807 號裁
    定定應執行有期徒刑1 年7 月；上開各罪接續執行，於93年
    4 月15日入監執行，於95年1 月26日縮短刑期假釋出監，有
    台灣高等法院被告前案紀錄表1 份可佐，則被告所犯上開各
    罪經併合執行，其後經假釋出監，則於假釋期間內，該等罪
    均應認尚未執行完畢，是本件被告所犯上開2 次竊盜犯行，
    均係在上開假釋期間所犯，公訴人認被告因違反毒品危害防
    制條例案件經本院判處有期徒刑3 月已執行完畢，本件為累
    犯云云，尚有誤會，一併敘明。爰審酌被告年輕力壯，不思
    以正當方式獲取財物，法治觀念薄弱，且於假釋期間猶不知
    警惕，再為本件犯行，本應從重量刑，惟考量被告犯罪後尚
    能坦承犯行，尚有悔意，並參酌其犯罪手段所生損害、智識
    程度及其素行等一切情狀，分別量處如主文所示之刑，並定
    其應執行之刑，以資懲儆。
據上論斷，應依刑事訴訟法第273 條之1 第1 項、第299 條第1
項前段，刑法第320 條第1 項、第321 條第1 項第1 款、第2 款
、第51條第5 款，刑法施行法第1 條之1 第1 項、第2 項前段，
判決如主文。
本案經檢察官嵇珮晶到庭執行職務。
中　　華　　民　　國　　96　　年　　2 　　月　　26　　日
                  刑事第一庭  法　官　鄭吉雄
以上正本證明與原本無異。
如不服本判決，應於判決送達後10日內向本院提出上訴狀（應附
繕本），上訴於臺灣高等法院。
　　　　　　　　　　　　　　　書記官　王月香
中　　華　　民　　國　　96　　年　　6 　　月　　27　　日
附錄論罪科刑法條：
刑法第320條
意圖為自己或第三人不法之所有，而竊取他人之動產者，為竊盜
罪，處 5 年以下有期徒刑、拘役或 5 百元以下罰金。
刑法第321條
犯竊盜罪而有左列情形之一者，處六月以上、五年以下有期徒刑
：
一  於夜間侵入住宅或有人居住之建築物、船艦或隱匿其內而犯
    之者。
二  毀越門扇、牆垣或其他安全設備而犯之者。
三  攜帶兇器而犯之者。
四  結夥三人以上而犯之者。
五  乘火災、水災或其他災害之際而犯之者。
六  在車站或埠頭而犯之者。
前項之未遂犯罰之。
